臺灣臺中地方法院民事裁定
                                   111年度中簡聲字第10號
聲  請  人  許宗杰  
            許蔡碧玉
相  對  人  張絖竣  
上列當事人間停止執行事件，本院裁定如下：
    主    文
聲請人供擔保新臺幣11,333元後，本院111年度司執字第9748號
給付票款強制執行事件之強制執行程序，於本院111年度中簡字
第324號確認本票債權不存在事件訴訟程序終結（裁判確定、和
解或撤回起訴）前，應暫予停止。
    理      由
一、按有回復原狀之聲請，或提起再審或異議之訴，或對於和解
    為繼續審判之請求，或提起宣告調解無效之訴，撤銷調解之
    訴，或對於許可強制執行之裁定提起抗告時，法院因必要情
    形或依聲請定相當並確實之擔保，得為停止強制執行之裁定
    ，強制執行法第18條第2項定有明文。又發票人主張本票債
    權不存在而提起確認之訴不合於第1項之規定者，法院依發
    票人聲請，得許其提供相當並確實之擔保，停止強制執行，
    非訟事件法第195條第3項亦有規文。次按法院因必要情形或
    依聲請定相當並確實之擔保，為停止強制執行之裁定者，該
    擔保金額之多寡應如何認為相當，固屬法院職權裁量之範圍
    ；惟此項擔保係擔保執行債權人因停止執行所應受之損害，
    故法院定擔保金額時，自應斟酌該債權人因停止執行可能遭
    受之損害，以為衡量之標準，非以債權額為依據（最高法院
    92年度台抗字第480號裁定意旨參照）。
二、本件聲請人以其已向本院提起確認本票債權不存在事件（本
    院111年度中簡字第324號，原案號111年度中補字第81號）
    為由，聲請裁定停止本院111年度司執第9748號給付票款強
    制執行事件（下稱系爭執行事件）之執行程序。經查：
  ㈠相對人持本院110年度司票字第6421號民事裁定及確定證明書
    為執行名義，向本院民事執行處聲請對債務人即本件聲請人
    之財產於新臺幣（下同）80,000元之本金及利息債權範圍內
    為強制執行，現由本院以系爭執行事件執行中，而系爭執行
    事件現尚未終結；業經本院依職權調取上開執行卷宗及本院
    111年中簡字第324號確認本票債權不存在事件訴訟卷宗查閱
    屬實，因認聲請人所為停止執行之聲請，於法尚無不合。至
    於聲請人應提供之擔保金方面，依前揭說明，本院酌定擔保
    金額時，應僅斟酌相對人未能即時受償所受之損害額定之；
    本院審核上開強制執行案卷結果，本件相對人請求強制執行
    之執行名義所示債權金額為80,000元，則相對人因停止執行
    所受之損失，即應為相對人遲延收取上開執行債權之期間內
    ，依債權數額按年息5%計算法定遲延利息之損害。
  ㈡再本院111年度中簡字第324號確認本票債權不存在事件之訴
    訟標的價額為8萬元，此依民事訴訟法第427條規定應適用簡
    易程序，且未逾民事訴訟法第466條第1項所定數額，屬不得
    上訴第三審之事件，本件訴訟至二審終結確定之期間可推定
    為2年10個月（參照各級法院辦案期限實施要點第2條規定：
    民事簡易程序第一審審判案件期限10個月、民事第二審審判
    案件期限2年），依此計算，則相對人因系爭執行事件停止
    強制執行未能及時受償之可能損害金額為11,333元【計算式
    ：80,000元×5%×（2＋10/12）＝11,333元，元以下四捨五入】
    ，是本院認為聲請人應供擔保之擔保金額以11,333元為適當
    ，爰裁定如主文所示。
三、依強制執行法第18條第2項、非訟事件法第195條第3項裁定
    如主文。
中　　華　　民　　國　　111 　年　　1 　　月　　24　　日
                          臺灣臺中地方法院臺中簡易庭
                                  法　官　張清洲
以上為正本係照原本作成。
如不服本裁定，應於送達後十日內，向本院提出抗告狀並表明抗
告理由，如於本裁定宣示後送達前提起抗告者，應於裁定送達後
十日內補提抗告理由書（須附繕本）。
中　　華　　民　　國　　111 　年　　1 　　月　　24　　日
                                  書記官  陳慧津